pt-PT: Forma de entrega: Spray aerossol; Concentrado; Spray de espuma; Líquido de deitar; Garrafa de dose única pré-medida; Outro
bg-BG: Форма на доставката: Аерозолен спрей; Концентрат; Спрей пяна; Течност за наливане; Предварително отмерена бутилка за една доза; Друго
ro-RO: Forma de livrare: Spray cu aerosoli; Concentrat; Spray cu spumă; Lichid de turnat; Sticlă monodoză premăsurată; Altele
ko: 공급 형태: 에어로졸 스프레이; 농축액; 폼 스프레이; 붓는 액상; 1회용 계량 병; 기타
nb: Leveringsformat: Aerosolspray; Konsentrat; Skumspray; Flytende; Ferdig oppmålt engangsdoseflaske; Annet
de: Zustellungsform: Aerosolspray; Konzentrat; Schaumspray; Zum Eingießen; Vordosierte Einzeldosis-Flasche; Sonstige
sv: Leveransform: Aerosolspray; Koncentrat; Skumspray; Vätska för upphällning; Förmätt engångsflaska; Övrigt
pt-BR: Forma de entrega: Spray aerossol; Concentrado; Spray de espuma; Líquido para despejar; Frasco de dose única pré-medida; Outro
es: Formulario de entrega: Aerosol; Concentrado; Aerosol de espuma; Líquido para verter; Botella monodosis premedida; Otro
sk-SK: Doručenie z: Aerosólový sprej; Koncentrát; Penový sprej; Nálievková tekutina; Vopred odmeraná jednodávková fľaša; Iné
ru: Форма поставки: Аэрозольный спрей; Концентрат; Пенный спрей; Жидкость для заливки; Флакон с отмеренной дозой; Другое
it: Formato di consegna: Spray aerosol; Concentrato; Spray in schiuma; Liquido da versare; Flacone monodose pre-misurato; Altra
th: รูปแบบที่นำไปใช้งาน: สเปรย์กระป๋อง; แบบเข้มข้น; สเปรย์โฟม; แบบเทของเหลว; ขวดสำหรับใช้ครั้งเดียว (ตวงมาให้แล้ว); อื่นๆ
ja: 配達フォーム: エアゾールスプレー; 濃縮; フォームスプレー; 液体 (注ぎ込み用); 計量済み使い切りボトル; その他
da: Leveringsformular: Aerosolspray; Koncentrat; Skumspray; Hældbar væske; Forudmålt enkeltdosisflaske; Andet
fi: Toimitusmuoto: Aerosolisuihke; Tiiviste; Vaahtosuihke; Kaadettava neste; Valmiiksi annosteltu kerta-annospullo; Muu
fr: Formulaire de livraison: Aérosol; Concentré; Vaporisateur à mousse; Liquide à verser; Flacon monodose pré-mesuré; Autre
en: Delivery form: Aerosol spray; Concentrate; Foam spray; Pour-in liquid; Pre-measured single-dose bottle; Other
el: Μορφή παράδοσης: Σπρέι αεροζόλ; Συμπύκνωμα; Σπρέι αφρού; Υγρό για έκχυση; Προμετρημένη φιάλη μίας δόσης; Άλλο
zh-CN: 产品形式: 气雾剂喷雾; 浓缩液; 泡沫喷雾; 倾倒式液体; 预先计量的单剂量瓶装; 其他
hr-HR: Oblik isporuke: Aerosolni sprej; Koncentrat; Pjena u spreju; Tekućina za ulijevanje; Unaprijed odmjerena bočica s jednom dozom; Ostalo
cs: Formulář pro doručení: Aerosolový sprej; Koncentrát; Pěnový sprej; Tekutina k nalití; Odměřená jednodávková láhev; Jiné
vi: Hình thức vận chuyển: Bình xịt khí nén; Dạng cô đặc; Dạng xịt bọt; Dạng lỏng đổ trực tiếp; Chai liều đơn định lượng sẵn; Khác
sl-SI: Oblika dobave: Aerosolno pršilo; Koncentrat; Penasto pršilo; Tekočina za vlivanje; Vnaprej odmerjena plastenka za enkratno uporabo; Drugo
lt-LT: Pristatymo forma: Aerozolinis purškalas; Koncentratas; Putų purškalas; Supilamas skystis; Išmatuotas vienos dozės buteliukas; Kita
hu: Kiszerelési forma: Aeroszol permet; Koncentrátum; Szóróhab; Betölthető folyadék; Előre kimért, egyadagos flakon; Egyéb
nl: Leveringsvorm: Spuitbus; Concentraat; Schuimspray; Gietvloeistof; Voorgemeten flesje (enkele dosis); Overige
tr: Teslimat şekli: Aerosol sprey; Konsantre; Köpük sprey; Dökme sıvı; Önceden ölçülmüş tek dozluk şişe; Diğer
zh-TW: 配送形式: 噴霧罐; 濃縮液; 泡沫噴霧; 傾倒式液體; 預先量測單劑量瓶; 其他
pl: Forma dostawy: Aerozol; Koncentrat; Pianka w sprayu; Płyn do wlewania; Jednorazowa butelka z odmierzoną porcją; Inne